【裁判字號】    89,婚,636
【裁判日期】    890831
【裁判案由】    離婚
【裁判全文】
臺灣板橋地方法院民事判決  八十九年度婚字第六三六號
    原      告  乙○○
                        送達代.
                              .
    訴訟代理人  梁裕勝律師
    被      告  甲○○      住台北縣三重市○○○街一二四巷十號四樓
右當事人間離婚事件，本院判決如左：
    主      文
准原告與被告離婚。
訴訟費用由被告負擔。
    事      實
甲、原告方面：
  一、聲明：如主文所示。
  二、陳述：
    (一)兩造於民國七十六年十月二日結婚，婚後育有一女。豈料，婚後被告竟沈迷賭
      博 (簽大家樂、六合彩) 、酗酒，平日不務正業無所是事，且性情多變、脾氣
      暴躁，具有暴力傾向；原告為了長女得以有一健全之家庭，只有做成衣代工或
      粗重的水泥工賺取維薄生活費，以維家計。惟原告之苦心，被告非但未能體恤
      ，在外不如意或酒後返家便經常藉故砸毀傢俱，若原告稍加勸阻，被告即以家
      中隨手可得之器物攻擊原告，被告凶殘之個性，早已令原告膽顫心寒。
    (二)八十二年八月十日，被告在外與他人喝酒時，打電話回家要求原告立即前往，
      原告委婉表示留孩子一人在家易生危險，且告知原告明日要上班，不便前往，
      被告聞言不僅不加體恤，竟口出三字經並威脅原告說「五分鐘內妳若不來，我
      就把整條街翻過來」，原告因懾於被告之恫嚇，遂前往被告喝酒處；豈料，原
      告一到，被告即藉酒裝瘋，辱罵原告之語不斷，令原告十分難堪，原告遂獨自
      騎車離去，被告見狀亦騎乘一輛機車尾隨在後，機車行駛期間，被告突然自後
      方以手猛力拉扯原告之頭髮，將原告自機車上拖下來，原告突然墜地後，被告
      仍然不罷休，竟瘋狂地抓起原告之頭髮將原告之頭部反覆撞擊地面似要置原告
      於死地，直到原告昏迷才罷手，被告見原告已不動彈，一時心慌才將原告送往
      醫院急救，被告上開凶殘暴行致原告受有上唇裂傷、上左膝、左手、左臂
      、前額挫傷、左膝及手擦傷、腦震盪等嚴重傷害。原告住院期間，被告雖
      曾在長輩的勸導下前往探視原告，惟待原告返家休養，被告非但未能悔改，反
      而變本加利，經常無故口出不堪入之髒話 (三字經) 辱罵原告，不分青紅皂白
      毆打原告，至此原告每日如同生活在人間煉獄中。
    (三)被告對原告之虐待，並不以言行上的辱罵及暴力毆打而滿足。原告擔任水泥工
      期間，被告不以自己無所是事而愧疚，反而經常懷疑原告在外行為不檢，多次
      辱罵原告在外「討客兄」 (台語) ，或以暴力強暴原告為發洩。更有甚者，原
      告於某日至長女學校接女兒返家，被告見原告與長女返家，竟面露兇光當著長
      女的面撕破原告身上的衣服，欲強暴原告，原告苦苦哀求女兒在場不要如此，
      且原告正值生理期，惟被告非但不理，反而獸性大發將原告拖進房間強暴得逞
      。
    (四)原告曾於房間內，因與被告一言不和，被告除抓原告之頭髮撞牆，又以腳踩住
      原告之脖子向原告恐嚇「給妳死」，此時原告毫無招架之力，幸好稚女見狀，
      情急之下至廚房拿菜刀欲交予原告而大聲叫喊「媽媽」，被告始警覺而突然罷
      手；彼時原告母女，於恐懼中痛哭失聲，長女小小年紀 (幼稚園) 即有如此舉
      動，可見其平日見被告頻繁對原告之虐打，而生反抗之意念。
    (五)被告曾於喜宴酗酒返家後，將原告反鎖於家中毆打，那時，原告之姪子 (寄居
      於原告家中) 自外返家聽到原告之哀嚎，欲進入屋內救原告，被告卻不願開門
      ，原告之姪子見狀，遂從樓梯間之窗戶攀爬，欲藉由陽台進入屋內 (三樓) ，
      豈料，被告竟衝到陽台要將姪子踹下樓，其兇暴之情，連他人都不放過。
    (六)八十三年七月十一日，被告自外返家，再次藉故叫囂、辱罵，原告好言相勸表
      示「鄰居會聽到」，希望被告不要如此，被告非但不願意，對原告又是一陣拳
      打腳踢，致原告受有前胸挫擦傷皮下瘀血、頭皮挫傷、左肘皮下瘀血之
      傷害。原告至此對被告心灰意冷，為免再遭被告之強暴與虐打，在婆婆之同意
      下，只好離家暫避其鋒，於八十三年七月十五日與原告協議分居後分居迄今。
    (七)原告離家後，多次打電話予長女，電話卻均由被告接獲，除一再辱罵、恐嚇原
      告，見到原告要原告好看外，更不願請長女聽電話；而原告至今除躲避被告外
      ，亦因於上開期間遭受被告之暴行與虐打，生理與心理上受有嚴重之傷害，每
      每於惡夢中警醒，回想起以往淪於被告魔掌中之情境，仍然恐懼得全身發抖、
      泣不成聲。按夫妻之一方受他方不堪同居之虐待者，得向法院請求離婚，民法
      第一千零五十二條第一項第三款定有明文，原告受盡被告身體暴力之虐待，且
      被告經常恐嚇原告致原告精神恐懼痛苦，顯已達民法第一千零五十二條第一項
      第三款規定「受被告不堪同居之虐待」之情形，爰訴請法院判決離婚。
  三、證據：提出戶籍謄本二件、診斷證明書影本二件、協議書影本一份為證。
乙、被告方面：
    被告未於言詞辯論期日到場，亦未提出書狀作何聲明或陳述。
    理      由
一、本件被告經合法通知，未於言詞辯論期日到場，核無民事訴訟法第三百八十六條
    所列各款情形，爰依原告之聲請，由其一造辯論而為判決。
二、兩造婚姻關係現仍存續中，有原告提出之戶籍謄本配偶欄之記載可憑。原告主張
    被告於八十二年八月十日在兩造位於台北縣之住處附近，將原告自機車上拖下來
    ，又抓起原告之頭髮將原告之頭部反覆撞擊地面，致原告受有上唇裂傷、上左膝
    、左手、左臂、前額挫傷、左膝及手擦傷、腦震盪等傷害；又於八十三年七月十
    一日在同前住處，對原告拳打腳踢，致原告受有前胸挫擦傷皮下瘀血、頭皮挫傷
    、左肘皮下瘀血之傷害等事實，業據提出診斷證明書影本二件為證；而被告經合
    法通知，並未到場爭執，亦未提出書狀為有利於己之答辯，從而應堪信原告之主
    張為真實。
三、按夫妻之一方受他方不堪之虐待者，他方得請求離婚，民法第一千零五十二條第
    一項第三款定有明文。而所謂婚姻之共同生活，無非用以增進及維護個人人格之
    尊嚴及確保人身之安全為基本生活之再延續，猶賴雙方共同為增進夫妻情感之和
    諧，防止家庭暴力之發生，以保護婚姻之制度，於該婚姻生活中如一方對他方人
    身之身體及精神上之為不當侵害，而其方法已逾越夫妻共同生活所能忍受之程度
    ，而已危及婚姻關係之維繫，即屬為該法條所揭離婚事由之不堪同居之虐待。查
    兩造於七十六年十月二日結婚，婚後並育有一女，被告基於夫妻情誼，當知相互
    疼惜、彼此關懷之道；詎竟一再以暴力相加，以原告提出之診斷證明書記載，其
    因被告之暴力行為受有唇部、前額、前胸及四肢多處挫傷、瘀血之傷害，甚且有
    導致腦震盪之情形，嚴重侵害原告之人格尊嚴與人身安全，顯已逾越夫妻間通常
    所能忍受之程度，對原告身體上及精神上造成難以忍受之痛苦，實已達於不堪同
    居虐待之程度，揆諸首揭規定，原告訴請離婚，洵屬有據，自應予准許。
四、本件事證已臻明確，原告其餘主張及陳述於訴訟之結果不生影響，爰不一一論列
    。
五、據上論結，本件原告之訴為有理由，爰依民事訴訟法第三百八十五條第一項前段
    、第七十八條，判決如主文。
中      華      民      國    八十九    年      八      月    三十一    日
                                  臺灣板橋地方法院家事法庭
~B法  官  戴嘉清
右為正本係照原本作成
如對本判決上訴，須於判決送達後二十日內向本院提出上訴狀。
中      華      民      國    八十九    年      九      月      四      日
~B書記官  賴早敏


司法院資訊處製作；財團法人民間司法改革基金會備份。
